臺灣桃園地方法院刑事交通事件裁定　　　　　　　　九十一年度交聲更字第一五號
　　異　議　人　甲○○　男　三.
　　即受處分人
右列異議人因違反道路交通管理處罰條例案件，對於交通部公路局（現改制為「公路
總局」）新竹區監理所桃園監理站於民國九十一年四月十六日桃監稽違字第五二－Ｚ
00000000號違反道路交通管理事件裁決書所為之處分聲明異議，本院裁定駁
回其異議，異議人提起抗告，經台灣高等法院以九十一年度交抗字第五七三號發回，
本院裁定如左：
    主  文
原處分撤銷。
甲○○不罰。
    理  由
一、本件原處分機關以：異議人即受處分人甲○○於民國九十一年二月二十日八時十
    七分許，駕駛車號Ｂ二－六六三號營業小客車行經國道一號高速公路北上四十公
    里處時，因不勝酒力將車輛停於路肩後，於車內睡覺，經警查獲並測試其呼氣酒
    精濃度達每公升零點六二毫克，有違反道路交通管理處罰條例第三十五條第一項
    第一款之行為，乃掣單（公警局交字第Ｚ00000000號）舉發違反道路交
    通管理事件，並當場交予異議人簽收，雖異議人依限到案提出申訴，惟經舉發單
    位調查結果，仍認異議人確有前揭違規行為，爰依道路交通管理處罰條例第三十
    五條第一項第一款規定，裁處罰鍰新台幣四萬九千五百元，吊扣駕駛執照一年處
    分等語。
二、本件聲明異議意旨略以：異議人於舉發當日早上確有在林口友人處飲用少量酒，
    惟並無駕駛車輛行為，當時係由友人（陳振友）駕車駛至舉發地點，因伊與友人
    口角，友人另搭他車離去，伊即在車內睡覺等語。
三、本院查：
  (一)證人陳振友於臺灣高等法院九十一年度交抗字第五七三號案件九十一年八月六日
    調查時證稱：「當時我在基隆載客人到台北，在林森北路讓客人下車後剛好碰見
    張（甲○○），小宏在那德惠街附近排班，小宏說叫我們到他家走走，我們自台
    北到林口交流道上去右邊過去小宏家，當天約有八個司機去，有些認識、有些不
    認識，王文照是後來才去。當時是我開車載張走的，我原來都是早上八點多要回
    家，所以我都是那個時間回去，我當天要走了，看張有點喝醉，所以小宏叫我載
    張，我自己的車原先放在臺北，我是坐小宏的車去林口，所以我可以載張走，我
    載張下高速公路要到臺北，但可能是張搶著要開車，是我開出來，他硬要開，我
    不給他開，他沿路都搶著要開，我不給他開，要進交流道時他又吵著開，並我
    三字經，我就將車停在路肩，那時停在交流道要匯入國道邊，我將鑰匙拿走，他
    就下車挪到駕駛座、不讓我開，我就將鑰匙丟到行李箱。我就打電話給王文照，
    王就開車來載我，我們就回臺北，當時我叫張，他躺在駕駛座迷迷糊糊的也不理
    我。」，「當天他打電話給我，說他被開紅單，我就告訴他車是我開過去的，他
    才知道情形。」等語綦詳；又證人王文照同日對於異議人離開「小宏」住處時之
    經過情形，亦證稱：「他們（指異議人及陳振友）離開時，我與小宏在樓上，當
    時阿峰（異議人）差不多醉了，我們就叫陳振友幫忙開車送張回臺北，因陳的車
    剛好停在臺北。」，「他們離開後我還與小宏在小宏家泡茶，一會陳就打電話給
    我叫我過去載他，開到交流道、國道會合點，我下車，張躺在駕駛座，我過去叫
    張但叫不起來，陳當時很氣，叫我不要管張，叫我載他回去，我說那張怎麼辦，
    後來我想讓他在那裡休息一下，所以我就載陳回臺北。」等語明確。另前開二證
    人於本院九十一年度交簡上字第一三五號所涉公共危險案件九十一年十一月十八
    日調查時，亦為相同之證述，本院前開案件並諭知被告無罪判決確定在案，此亦
    經調閱本院前開公共危險案卷無誤，並有其訊問筆錄影本及判決正本各一份在卷
    可稽（至於證人陳振友、王文照逕將異議人之人車棄置高速公路之行為所涉刑法
    第一百八十五條第一項公共危險罪嫌部分，另經本院依職權告發，由臺灣桃園地
    方法院檢察署檢察官以九十二年度偵字第一三一九四號偵結聲請簡易判決處刑，
    現由本院另案審理中，有前開偵卷節本及簡易判決處刑書抄本各一份可稽、併此
    說明）。
  (二)經核證人陳振友及王文照所證述之情節與異議人所辯情節均相互符合，彼等所述
    之情節亦無明顯違反通常社會生活經驗法則或論理法則之處。再證人陳振友、王
    文照所述，與證人，即本件舉發警員洪國欽於本院九十一年六月十三日證述其等
    發現異議人時，異議人當時係坐於車內駕駛座位置，並將座椅躺平睡覺，並緊閉
    車窗，當時車上僅異議人一人等情亦無扞格之處。
  (三)至於異議人於本件警訊時，雖供稱：其當時酒後駕駛上高速公路欲返回台北，因
    疲勞而停靠在路肩睡覺等語。惟依照交通部運輸研究所七十九年八月對駕駛人行
    為之研究（酒醉駕車對駕駛行為之分析研究）指出，吐氣每公升酒精含量零點二
    五mg等於血液中酒精濃度（Blood Alcohol Concentratio- n簡稱BAC）百分之零
    點零五（亦即每100ml血液中含50mg酒精），而（1）BAC到達百分之0.03至百分
    之0.05時，對駕駛能力之影響為：多數駕駛人心境逐漸變幻不定、視覺與反應靈
    敏性減弱、對速度及距離的判斷力差。對心理行為之影響為：觀察力逐漸欠缺、
    心情漸趨輕鬆、自信心增加、多話、精神狀態處於陶醉感。（2）BAC到達百分之
    0.05至百分之0.08時，對駕駛能力之影響為：反應遲鈍、駕駛能力受損、遲而不
    決或決而不行。對心理行為之影響為：情緒鬆弛、感情與行為趨向誇張、肌肉不
    協調、精神處於興奮狀態。（3）BAC到達百分之0.08至百分之0.15時，對駕駛能
    力之影響為：判斷力嚴重受到影響、體能與精神協調受損、駕駛之體能困難增加
    。對心理行為之影響為：產生情緒異常現象、步伐不平穩、言語不清、反應惡劣
    、記憶及判斷力受損、精神處於錯亂狀態。而異議人經測試之酒精濃度值達○‧
    六二mg/l，有酒精測試紀錄可按，對照上開交通部之研究報告，其呼氣酒精濃度
    值為○．六二mg/L相當血液酒精濃度百分之○．一二四，其當時之之思想、行為
    、及判斷均顯然受酒精作用之影響而與正常狀態下之情狀有異，在此情狀下其於
    警訊中所述，是否屬實堪質疑。是異議人警訊中之陳述，亦不足採為異議人有前
    述違規行為之證據。
四、綜上所述，異議人案發當日雖有飲酒，惟並查無其酒後駕車之事實，原處分機關
    以其酒後駕車科以前開處分，顯然無據。此外，復查無其他積極證據足以認定異
    議人應受處罰之事實。是本件異議為有理由，應由本院將原處分撤銷，並諭知其
    不罰，以符法制。
五、據上論斷，應依道路交通案件處理辦法第二十條，裁定如主文。
中　　　華　　　民　　　國　　九十三　　年　　　八　　　月　　 十一 　　日
                                臺灣桃園地方法院交通法庭
                                    法  官  潘進順
右正本證明與原本無異。
如不服本裁定，應於裁定送達後五日內向本院提出抗告狀。
                                    書記官  陳玉芬
中　　　華　　　民　　　國　　九十三　　年　　　八　　　月　　 十二 　　日
